臺灣苗栗地方法院刑事判決             100年度易緝字第29號
公  訴  人  臺灣苗栗地方法院檢察署檢察官
被      告  鄭鴻炎
上列被告因違反毒品危害防制條例案件，經檢察官提起公訴（10
0 年度毒偵字第146 號），被告於準備程序進行中就被訴事實為
有罪之陳述，本院裁定進行簡式審判程序，判決如下：
    主  文
鄭鴻炎施用第二級毒品，累犯，處有期徒刑捌月。
    犯罪事實
一、鄭鴻炎前因施用毒品案件，經裁定送觀察、勒戒後，認無繼
    續施用傾向，於民國93年4 月30日釋放出所，並經臺灣苗栗
    地方法院檢察署（下稱苗栗地檢署）檢察官以92年度毒偵字
    第993 號、93年度毒偵字第349 號為不起訴處分確定；又因
    竊盜案件，經本院於95年6 月12日，以95年度易字第226 號
    判處有期徒刑1 年4 月確定；再於上開觀察、勒戒執行完畢
    釋放後5 年內，因施用毒品案件，於95年9 月15日，經本院
    以95年度訴字第408 號判處有期徒刑8 月、4 月，應執行有
    期徒刑11月確定；上開3 罪經減刑後，合併定應執行刑有期
    徒刑1 年15日確定，於96年7 月17日縮短刑期執行完畢（構
    成累犯）。又因施用毒品案件，於96年9 月26日，經本院以
    96年度易字第796 號判處有期徒刑5 月確定，於97年4 月3
    日縮短刑期執行完畢（亦構成累犯）。再因施用毒品案件，
    於97年3 月31日，經本院以97年度訴字第91號判處有期徒刑
    10月、7 月，應執行有期徒刑1 年3 月確定；復因施用毒品
    案件，於97年11月10日，經本院以97年度訴字第715 號判處
    有期徒刑10月、7 月、7 月，應執行有期徒刑1 年9 月確定
    ；上開5 罪經接續執行後，於99年11月3 日因縮短刑期假釋
    出監，假釋期間併付保護管束，嗣因撤銷假釋，於100 年11
    月6 日入監接續執行殘刑，現仍在執行中（指揮書執畢日期
    為101 年6 月5 日）。詎其仍不知悔改，基於施用第二級毒
    品甲基安非他命之犯意，於上開假釋期間內之99年12月21日
    上午7 時許，在位於苗栗縣頭屋鄉○○路40號友人住處，以
    將甲基安非他命置於玻璃吸食器（未扣案）內點火燒烤後，
    再以口、鼻吸取煙霧之方式，施用第二級毒品甲基安非他命
    1 次。嗣於同年12月24日上午9 時49分許，因保護管束而前
    往苗栗地檢署接受尿液採驗，而檢出毒品安非他命（498ng/
    ml）及甲基安非他命（784ng/ml）陽性反應。
二、案經苗栗地檢署檢察官主動簽分偵查起訴。
    理  由
一、本件被告鄭鴻炎所違反之毒品危害防制條例第10條第2 項施
    用第二級毒品罪，為死刑、無期徒刑、最輕本刑為3 年以上
    有期徒刑以外之罪，亦非屬高等法院管轄之第一審案件，其
    於準備程序進行中，先就被訴事實為有罪之陳述，經法官告
    知簡式審判程序之旨，並聽取其與公訴檢察官之意見後，認
    無不得或不宜改依簡式審判程序進行之處，爰依刑事訴訟法
    第273 條之1 第1 項、第284 條之1 等規定，改依簡式審判
    程序審理；又簡式審判程序之證據調查，依刑事訴訟法第27
    3 條之2 規定，不受同法第159 條第1 項、第161 條之2 、
    第161 條之3 、第163 條之1 及第164 條至第170 條所規定
    證據能力認定及調查方式之限制；再被告對於卷內之各項證
    據，均同意有證據能力，故卷內所列之各項證據，自得作為
    證據，合先敘明。
二、訊據被告雖於偵訊時未到庭為陳述，然其於本院審理時，對
    於上揭犯罪事實，已坦認不諱，並有苗栗地檢署施用毒品犯
    受保護管束人尿液檢體監管紀錄表、中山醫學大學附設醫院
    檢驗科藥物檢測中心100 年1 月13日尿液檢驗報告、苗栗地
    檢署刑案資料查註紀錄表、全國施用毒品案件紀錄表及矯正
    簡表各1 份在卷可參，足認被告於審理時之自白與事實相符
    ，堪予採信。從而，本件被告施用第二級毒品甲基安非他命
    犯行，事證明確，堪以認定，應依法論科。
三、按毒品危害防制條例於92年7 月9 日修正公布，其中第20條
    、第23條將施用毒品之刑事處遇程序，區分為「初犯」、「
    5 年內再犯」、「5 年後再犯」，而依立法理由觀之，僅限
    於「初犯」、「5 年後再犯」，始應先經觀察、勒戒或強制
    戒治程序，倘被告於5 年內已再犯，經依法追訴處罰，縱其
    第3 次（或第3 次以上）再度施用毒品之時間，在初犯經觀
    察、勒戒或強制戒治執行完畢釋放5 年以後，已不合於「5
    年後再犯」之規定，且因已於「5 年內再犯」，顯見其再犯
    率甚高，原實施觀察、勒戒或強制戒治，已無法收其實效，
    即應依該條例第10條處罰，最高法院95年5 月9 日95年度第
    7 次刑事庭會議決議可資參照。本件被告前因施用毒品行為
    經觀察、勒戒後，又因施用毒品案件，而經起訴判決之事實
    ，有苗栗地檢署刑案資料查註紀錄表及臺灣高等法院被告前
    案紀錄表各1 份在卷可按，是被告既已於觀察、勒戒執行完
    畢後5 年內再犯施用毒品案件，並經法院論罪科刑，即非屬
    前述「5 年後再犯」之情形，檢察官自應依法追訴。
四、又按甲基安非他命係毒品危害防制條例第2 條第2 項第2 款
    所定之第二級毒品，不得非法持有、施用。故核被告所為，
    係違反毒品危害防制條例第10條第2 項施用第二級毒品罪。
    其於施用甲基安非他命前持有甲基安非他命犯行，為其施用
    之高度行為所吸收，不另論罪。被告前因竊盜案件，經本院
    於95年6 月12日，以95年度易字第226 號判處有期徒刑1 年
    4 月確定；又因施用毒品案件，於95年9 月15日，經本院以
    95年度訴字第408 號判處有期徒刑8 月、4 月，應執行有期
    徒刑11月確定；上開3 罪經減刑後，合併定應執行刑有期徒
    刑1 年15日確定，於96年7 月17日縮短刑期執行完畢（構成
    累犯）；又因施用毒品案件，於96年9 月26日，經本院以96
    年度易字第796 號判處有期徒刑5 月確定，於97年4 月3 日
    縮短刑期執行完畢。有苗栗地檢署刑案資料查註紀錄表及臺
    灣高等法院被告前案紀錄表各1 份在卷可查，其於受有期徒
    刑執行完畢後，5 年以內故意再犯有期徒刑以上刑之本罪，
    為累犯，應依刑法第47條第1 項規定加重其刑。
五、爰審酌被告前有如犯罪事實欄所載之施用毒品前科，竟無視
    毒品對於自身健康之戕害及國家對杜絕毒品犯罪之禁令，不
    思悔改，徹底袪除施用毒品之惡習，更於假釋期間再為本件
    犯行，且之前施用第二級毒品犯行，曾為法院分別判處有期
    徒刑4 月、5 月及7 月，惟其施用毒品之犯行，乃屬戕害自
    己身心健康之行為，尚未有嚴重破壞社會秩序或侵害他人權
    益之情形，復參以其坦承犯行之犯後態度，暨其為高職肄業
    之智識程度，有冷凍空調包裝工作，離婚，獨居，及其犯罪
    動機、手段、目的、所生損害等一切情狀，量處如主文所示
    之刑。
六、至於被告犯罪所用之玻璃吸食器1 個，雖屬被告所有，但未
    經扣案，且被告於審理時亦供稱早已丟棄，而檢察官又未能
    證明該玻璃吸食器仍然存在，復非屬違禁物，為免日後執行
    困難，爰不予宣告沒收，併此敘明。
據上論斷，應依刑事訴訟法第284 條之1 、第273 條之1 第1 項
、第299 條第1 項前段，毒品危害防制條例第10條第2 項，刑法
第11條前段、第47條第1 項，判決如主文。
本案經檢察官黃智勇到庭執行職務。
中    華    民    國   100    年    12    月    28    日
                  刑事第一庭    法  官  梁晉嘉
以上正本證明與原本無異。
如不服本判決應於收受判決後10日內向本院提出上訴書狀，並應
敘述具體理由。其未敘述上訴理由者，應於上訴期間屆滿後20日
內向本院補提理由書( 均須按他造當事人之人數附繕本) 「切勿
逕送上級法院」。告訴人或被害人如對本判決不服者，應具備理
由請求檢察官上訴，其上訴期間之計算係以檢察官收受判決正本
之日期為準。
                                書記官  楊佳紋
中    華    民    國   100    年    12    月    28    日
毒品危害防制條例第10條
施用第一級毒品者，處 6 月以上 5 年以下有期徒刑。
施用第二級毒品者，處 3 年以下有期徒刑。